bg-BG: Механизъм за дозиране на захар: Капак с клапа; Улей; Бутон за натискане; Помпа; Дупки за поръсване; Друго
hr-HR: Mehanizam dozatora za šećer: Poklopac s preklopom; Vodeni izljev; Pritisak gumba; Pumpa; Rupice za posipanje; Ostalo
nl: Mechanisme van suikerstrooier: Klepdeksel; Schenktuit; Drukknop; Pomp; Strooigaatjes; Overig
pt-BR: Mecanismo de distribuição de açúcar: Tampa com aba; Bico direcionador; Botão de pressão; Bomba; Furos para dosagem; Outro
zh-CN: 糖罐分配机制: 翻盖; 导流嘴; 按压式; 泵压式; 摇孔; 其他
sk-SK: Mechanizmus dákovania cukru: Výklopné viečko; Výlevka; Tlačidlo; Pumpa; Otvory na sypanie; Iné
ru: Механизм подачи сахара: Откидная крышка; Носик для высыпания; Кнопка; Помпа; Отверстия шейкера; Другое
pl: Mechanizm dozownika cukru: Pokrywka klapkowa; Z dzióbkiem; Przycisk; Pompka; Otwory dozujące; Inne
sv: Mekanism för sockerdoserare: Fliklock; Hällpip; Pressknapp; Pump; Shakerhål; Annat
da: Sukkerdispensermekanisme: Klaplåg; Hældetud; Trykknap; Pumpe; Dåsehuller; Andet
lt-LT: Cukraus dozatoriaus mechanizmas: Atlenkiamas dangtelis; Pylimo snapelis; Paspaudžiamas mygtukas; Dozatorius; Kratytuvo skylės; Kita
vi: Cơ chế của bình rắc đường: Nắp đậy có bản lề; Vòi rót; Nút nhấn; Bơm; Lỗ rắc; Khác
it: Meccanismo di erogazione dello zucchero: Coperchio a ribalta; Beccuccio versatore; Pulsante a pressione; Pompa; Fori shaker; Altro
sl-SI: Mehanizem posode za sladkor: Pokrov z zavihkom; Izlivni dulec; Pritisnite gumb; Dvigovanje uteži; Luknje za stresanje; Druga
ro-RO: Mecanism al dozatorului de zahăr: Capac rabatabil; Cioc de turnare; Buton cu apăsare; Pompă; Găuri pentru agitator; Altele
en: Sugar dispenser mechanism: Flap lid; Pour spout; Press button; Pump; Shaker holes; Other
pt-PT: Mecanismo de distribuição de açúcar: Tampa com aba; Bico de despejo; Botão de pressão; Bomba; Furos de agitador; Outro
th: กลไกการจ่ายน้ำตาล: ฝาปิดแบบบานเปิด; ปากเท; แบบปุ่มกด; ปั๊ม; รูเขย่า; อื่นๆ
nb: Sukkerdispensermekanisme: Klafflokk; Helletut; Presseknapp; Pumpe; Shakerhull; Annet
tr: Şeker dağıtım mekanizması: Kapaklı kapak; Dökme ağızlı; Basmalı mekanizma; Pompalı; Serpme delikleri; Diğer
es: Mecanismo dispensador de azúcar: Tapa abatible; Pico vertedor; Botón de presión; Bomba; Agujeros de coctelera; Otros
fi: Sokeriannostelijan mekanismi: Läppäkansi; Kaatosuutin; Painike; Pumppu; Ravistusreiät; Muu
ko: 설탕 디스펜서 메커니즘: 덮개형; 푸어 스파우트; 버튼식; 펌프; 구멍형; 기타
ja: シュガーディスペンサーの仕組み: フラップふた; 注ぎ口; 押しボタン式; ポンプ; シェーカーホール; その他
el: Μηχανισμός δοσομετρητή ζάχαρης: Καπάκι με πτερύγιο; Με στόμιο εκροής; Πατήστε το κουμπί; Τρόμπα; Τρύπες ανακίνησης; Άλλο
cs: Mechanismus dávkování cukru: Odklápěcí víčko; Sypací otvor; Tlačítkový; Pumpička; S dávkovacím otvorem; Jiné
zh-TW: 糖罐分配機制: 翻蓋; 導流口; 按鈕式; 泵浦; 調理罐孔; 其他
de: Zuckerspendermechanismus: Klappdeckel; Ausgießer; Per Knopfdruck; Pumpe; Schüttfunktion; Sonstiges
fr: Système de distribution du sucre: Couvercle à rabat; Bec verseur; Bouton poussoir; Pompe; Trous de saupoudrage; Autre
hu: Cukoradagoló mechanizmusa: Fedél; Kiöntővel; Nyomógomb; Pumpás; Szórólyukak; Egyéb